臺灣新北地方法院板橋簡易庭民事簡易判決
111年度板簡字第1567號
原      告  大昆保全股份有限公司

法定代理人  沈根本  
原      告  大坤公寓大廈管理維護有限公司

法定代理人  沈志昇  
原      告  沈詩音即台灣清潔企業社

上三人共同
訴訟代理人  吳于安律師
            李明峰律師
被      告  大安敦南公寓大廈管理委員會

法定代理人  黃欽聖  
訴訟代理人  徐康勝  
上列當事人間請求給付服務費等事件，於民國111年11月28日言
詞辯論終結，本院判決如下：
    主 文
被告應給付原告大昆保全股份有限公司新臺幣211,000元，及自
民國111年6月28日起至清償日止，按年息5%之利息。
被告應給付原告大坤公寓大廈管理維護有限公司新臺幣54,000元
，及自民國111年6月28日起至清償日止，按年息5%之利息。
被告應給付原告沈詩音即台灣清潔企業社新臺幣69,000元，及自
民國111年6月28日起至清償日止，按年息5%之利息。
訴訟費用由被告負擔。
本判決得假執行。
    事實及理由
一、原告主張:原告於民國110年4月1日簽訂如附表一所載之契約
    ，原定由附表一契約乙方欄所示之原告提供如附表一所示的
    服務，被告並每月支付如附表一所示的服務費用，契約期間
    亦如附表一所示。又依兩造間契約規定，被告應於契約屆滿
    前30日以書面或傳真(用印) 通知原告是否續約，倘未於期
    限內通知，視同續約一年，若契約期限中無故終止契約，則
    原告有權要求一個月之服務費用，而本件被告未於111年3月
    31日的30日前通知原告是否續約，故視為續約一年，然被告
    卻於111年3月22日通知原告不再續約，顯然違反契約約定，
    故原告可依照契約約定，請求各一個月的違約賠償金，爰依
    兩造如附表一所示的契約法律關係提起本件訴訟，並聲明如
    下:
㈠、被告應給付原告大昆保全股份有限公司(下稱大昆保全公司)
    新臺幣(下同)211,000元，及自111年6月28日起至清償日止
    ，按年息5%計算之利息。
㈡、被告應給付原告大坤公寓大廈管理維護有限公司(大坤管理公
    司)54,000元，及自111年6月28日起至清償日止，按年息5%
    計算之利息。
㈢、被告應給付原告沈詩音即台灣清潔企業社(下稱台灣清潔企業
    社)69,000元，及自111年6月28日起至清償日止，按年息5%
    計算之利息。
㈣、若受有利判決，願供擔保請准宣告假執行。
二、被告抗辯: 如附表一所示的合約，雖然均有規定被告應於契
    約屆滿前30日以書面或傳真(用印) 通知原告是否續約，但
    這規定的真意是為了雙方有任何一方避免被突擊而受有損害
    ，本件原告大坤管理公司派駐在被告社區的總幹事李逸秋有
    參加被告社區於111年2月8日的社區會議，該會議有討論到
    重新招標保全、管理等服務廠商，原告早就已知悉被告不會
    續約，且原告於111年2月9日也有登記要競標，顯係已經知
    悉不再續約，故原告並沒有被突擊而受有損害。又若原告對
    於其終止契約有意見，為何於111年3月31日撤哨移交時不提
    出，卻隨後提出本件訴訟，有違反誠信原則。復本件違約金
    過高，應予酌減，並聲明: 原告之訴駁回。
三、兩造不爭執事項(本院卷第191頁):
    兩造於上開契約附表一所示的時間簽定如契約附表一所示的
    契約。
四、爭執事項(本院卷第191頁):
㈠、原告大昆保全股份有限公司請求被告未於時限內通知終止契
    約的違約金有無理由？
㈡、原告大昆公寓大廈管理維護有限公司請求被告未於時限內通
    知終止契約的違約金有無理由？
㈢、原告沈詩音即台灣清潔企業社請求被告未於時限內通知終止
    契約的違約金有無理由？
五、本院之判斷:
㈠、本件應先審酌被告是否有違約:
　　按當事人得約定債務人於債務不履行時，應支付違約金。違
    約金，除當事人另有訂定外，視為因不履行而生損害之賠償
    總額。其約定如債務人不於適當時期或不依適當方法履行債
    務時，即須支付違約金者，債權人除得請求履行債務外，違
    約金視為因不於適當時期或不依適當方法履行債務所生損害
    之賠償總額，民法第250條第1項、第2項定有明文。查本件
    原告三人與被告訂立之契約，均有關於續約、於契約進行中
    解除契約的規範(詳見附表二)，可知道該等條款係以被告未
    於期滿前三十天先以書面或傳真通知對方到期不再續約等違
    約前提之情形下，原告始得請求被告給付一個月之管理服務
    費或保全服務費或清潔服務費，故其性質應為違反契約所生
    之違約金賠償條款，亦即可視為因不履行契約而生損害之賠
    償總額，則本件被告倘確有違約情事，原告依約自得請求被
    告賠償違約金。是本件應審究者厥為：被告是否確有違約？
    若有違約，則再進一步審酌違約金之請求。
㈡、原告大昆保全公司與被告間的駐衛保全服務契約部分，被告
    有違約，被告應賠償原告大昆保全公司1個月之服務費即211
    ,000元:
１、被告並不爭執渠等有簽立如附表一編號1所示的契約，然抗辯
    原告大坤管理公司派駐於被告處的員工即總幹事李逸秋，既
    然有參與社區於111年2月8日招開的社區會議，會議內容亦
    提及被告要就保全服務、機電保養公開招標，即可說明被告
    不願意與原告大昆保全公司續約(否則何需要另外公開招標)
    ，況李逸秋於同年2月9日亦替原告大昆保全登記招標，故被
    告實質上已經完成契約的通知義務，並無違約等語。
２、然李逸秋係原告「大坤管理公司」派駐到被告處所的員工，
    並非原告「大昆保全公司」的員工，考量到原告大昆保全公
    司、大坤管理公司、台灣清潔企業社所經營之服務項目皆不
    相同，縱使這三家公司係關係企業，在法律上仍屬不同之法
    人格而各自獨立，尚難逕認原告「大坤管理公司」的員工知
    悉被告社區的保全服務要重新招標乙節，即任意推論原告「
    大昆保全公司」亦已知悉，故被告之抗辯，並無理由。
３、又本件被告遲至111年3月22日，於接近原合約期滿的時間始
    通知原告大昆保全公司不再續約，亦經原告大昆保全公司提
    出存證信函為證(本院卷第45頁)，顯然被告並未遵守雙方之
    間如附表二編號1所示的契約約定，原告大昆保全公司自得
    請求被告賠償以一個月服務費為限之違約金。
㈢、原告大坤管理公司與被告間的管理維護服務契約部分，被告
    有違約，被告應賠償原告大坤管理公司1個月之服務費即54,
    000元:
１、被告並不爭執渠等有簽立如附表一編號2所示的契約，然抗辯
    原告大坤管理公司派駐於被告處的員工即總幹事李逸秋，既
    然有參與社區於111年2月8日招開的社區會議，會議內容提
    及要就保全服務、機電保養公開招標，被告既然就保全服務
    要另外公開招標，即代表不願意與原告大昆管理公司續約，
    況李逸秋於同年2月9日亦替原告大坤管理登記招標，故被告
    實質上已經完成契約的通知義務，並無違約等語。
２、然細譯被告所提出的會議紀錄，內容僅提及「保全、機電、
    機械車位」等服務廠商要公開招標，並無任何言詞提及「管
    理維護服務」亦要公開招標，故尚難認此開會議內容為被告
    已經通知其不欲與原告大坤管理公司續約的意思。又李逸秋
    雖然有在投標通知登記表上，替原告大坤管理公司作登記，
    然該投標通知登記表之標案內容為「保全服務合約」，亦非
    「管理維護服務」，故此開投標通知登記表，亦不能視為被
    告就「管理維護服務」部分已經通知原告大坤管理公司不再
    續約之意思表示，被告之抗辯，本院無從逕予採認。
３、又本件被告未提出其有於時限內為不再續約通知的證據，即
    難認被告確實有遵守雙方之間如附表二編號2所示的契約約
    定，故原告大坤管理公司自得請求被告賠償以一個月服務費
    為限之違約金。
㈣、原告台灣清潔企業社與被告間的清潔服務契約部分，被告有
    違約，被告應賠償原告台灣清潔企業社1個月之服務費即69,
    000元:　　
１、被告並不爭執渠等有簽立如附表一編號3所示的契約，然抗辯
    原告大坤管理公司派駐於被告處的員工即總幹事李逸秋，已
    經知悉被告不欲再續約，因此原告台灣清潔企業社也應該知
    悉等語。　
２、然根據被告提出的文件，並沒有任何一份文件指出被告就清
    潔服務方面，有要更換廠商的意思，李逸秋如何得知被告有
    不再與原告台灣清潔企業社意思，未見被告詳實舉證，佐以
    李逸秋係原告「大坤管理公司」的員工，其縱使知悉被告有
    無與原告台灣清潔企業社續約之意思，亦不能任意推論原告
    台灣清潔企業已知悉，故被告之抗辯，並無理由。
㈣、又被告抗辯若原告對於其終止契約有意見，為何於111年3月3
    1日撤哨移交時不提出，卻隨後提出本件訴訟，有違反誠信
    原則之嫌等語。然原告認為被告有違反兩造間的契約約定，
    在雙方和平的撤哨、移交後，於111年4月間提出本件訴訟，
    其依據法律、契約，透過司法以資救濟，而非透過其他不法
    手段主張自己之權利，依照社會通念，實在難以認定一個合
    法合規的行為，有何違反誠信原則之處。
㈤、另被告抗辯本件違約金過高乙節，本院不予採納，說明如下:
１、按約定之違約金額過高者，法院得減至相當之數額，民法 第
    252條定有明文。約定之違約金苟有過高情事，法院即得 依
    此規定核減至相當之數額，然違約金是否相當，應依一般客
    觀事實、社會經濟狀況及當事人所受損害情形，以為衡量之
    標準。
２、本件被告未依照約定通知原告不再續約乙節已如前述，本院
    考量到此類服務合約，原告若要轉與他人簽約並提供服務，
    除了要調度人力外，尚要去尋覓下一個願意與之訂約的社區
    、場所，並非被告今日與原告解除或終止契約，原告就能馬
    上無縫接軌下一家社區繼續提供服務，況被告認為本件違約
    金過高，有相當一部分是被告同時對原告3人違反契約，使
    得被告要同時負擔原告3人的違約金，但此部分違約狀況是
    由被告自己造成的，被告應該自己承擔同時與三家廠商違約
    的後果，另審酌原告3人受損程度、被告違約情節及雙方經
    濟地位等一切狀況，本院認為原告3人各請求1個月的服務費
    作為違約金，並無過高之情形，故就違約金部分，不予酌減
    。　
六、綜上所述，㈠原告大昆保全公司依照駐衛保全服務契約之法
    律關係，請求被告應給付原告大昆保全公司211,000元，及
    自111年6月28日起(調解日的翌日，此時被告已經完全知悉
    原告的主張)至清償日止，按年息5%計算之利息。㈡原告大坤
    管理公司依照管理維護服務契約之法律關係，請求被告應給
    付原告大坤管理公司54,000元，及自111年6月28日起至清償
    日止，按年息5%計算之利息。㈢原告台灣清潔企業社依照清
    潔服務契約之法律關係，請求被告應給付原告台灣清潔企業
    社69,000元，及自111年6月28日起至清償日止，按年息5%計
    算之利息，均有理由，應予准許。
七、本件事證已臻明確，兩造其餘攻擊防禦方法及所提之證據，
    核與判決結果無影響，毋庸再予一一論述，附此敘明。又當
    事人於言詞辯論終結後所提出之主張或證據，既為言詞辯論
    終結後提出，即無從予以審酌，附此敘明。
八、本判決原告全部勝訴部分，係依簡易程序而為被告敗訴之判
    決，依民事訴訟法第389條第1項第3 款規定，爰依職權宣告
    假執行。
九、訴訟費用的負擔:民事訴訟法第78條。
中　　華　　民　　國　　111 　年　　12　　月　　 9　　日
    　　　　　　　　　　　臺灣新北地方法院板橋簡易庭
                              法  官  沈易
以上正本係照原本作成。
如不服本判決，應於送達後20日內，向本庭（新北市○○區○○路0
段00巷0號）提出上訴狀並表明上訴理由，如於本判決宣示後送
達前提起上訴者，應於判決送達後 20日內補提上訴理由書（須
附繕本）。如委任律師提起上訴者，應一併繳納上訴審裁判費。
中　　華　　民　　國　　111 　年　　12　　月　　 9　　日
                              書記官  劉美蘭
　　　　　　　　　　　
附表一(金額均為新臺幣):
編號 契約甲方 契約乙方 每月費用 契約期間 乙方提供的服務 契約書名稱 1 被告 大昆保全股份有限公司 211,000元 110年4月1日至111年3月31日 安全維護 駐衛保全服務契約書 2 被告 大昆公寓大廈管理維護有限公司 54,000元 同上 維護與執行住戶公約及管理規章服務 管理維護服務契約書 3 被告 沈詩音即台灣清潔企業社 69,000元 同上 清潔維護服務 清潔服務契約書 

附表二:
編號 契約甲方 契約乙方 本件爭執的條款 1 被告 大昆保全股份有限公司 保全服務契約書第10條第2項:約期滿續約與否，甲方應於期滿前30天以書面或傳真(用印)通知乙方，若未接獲通知，則視同續約一年；甲方在契約進行中不得無故擅自解約，否則賠償乙方一個月之服務費 2 被告 大昆公寓大廈管理維護有限公司 管理維護服務契約書第9條第2項:合約期滿續約與否，甲方應於期滿前30天以書面或傳真(用印)通知乙方，若未接獲通知，則視同續約一年；甲方在契約進行中不得無故擅自解約，否則賠償乙方一個月之服務費 3 被告 沈詩音即台灣清潔企業社 清潔服務契約書第9條第2項:合約期滿續約與否，甲乙雙方應於期滿前30日以書面或傳真(用印)通知對方是否續約，否則視同續約一年，合約進行中雙方不得擅自要求對方毀約，不然應賠償對方一個月之清潔服務費